臺灣板橋地方法院刑事判決　　　　　　　96年度易字第1688號
公　訴　人　臺灣板橋地方法院檢察署檢察官
被　　　告　RATNA AYU.
上列被告因竊盜案件，經檢察官提起公訴（96年度偵字第11121
號），本院判決如下：
    主  文
RATNA AYU OJO SUDARJO 犯如附表所示十一次竊盜罪，各處如附
表所示拘役、有期徒刑，並均諭知如附表所示易科罰金之折算標
準，減為如附表所示拘役、有期徒刑，並均諭知如附表所示易科
罰金之折算標準。應執行有期徒刑伍月，拘役壹佰日，如易科罰
金均以新臺幣壹仟元折算壹日。
其餘被訴95年3 月起至同年9 月間前之竊盜現金及竊盜筋肉酸痛
膏、旅行袋、拖鞋等部分均無罪。
    事  實
一、RATNA AYU OJO SUDARJO （印尼籍，中文姓名「阿玉」）係
    臺北縣五股鄉○○○路11號「林晟企業股份有限公司」（下
    簡稱「林晟公司」，登記負責人為甲○○）自民國95年1 月
    20日起僱用之印尼籍勞工（許可居留有效期限至97年1 月19
    日），詎其於受僱期間，竟基於意圖為自己不法所有之犯意
    ，分別於如附表所示95年9 月間某日起至96年4 月30日止間
    ，在如附表所示上址林晟公司7 樓辦公務、8 樓休息室等處
    ，趁無人注意之際，先後竊取甲○○、乙○○夫妻所有如附
    表所示之新臺幣、港幣、美金、人民幣等現金合計約新臺幣
    13萬8500元，得手後即將上開竊得款項，匯回其印尼親友銀
    行帳戶。嗣經乙○○察覺有異，經報警處理後循線查悉上情
    。
二、案經乙○○訴由臺北縣政府警察局蘆洲分局報請臺灣板橋地
    方法院檢察署檢察官偵查起訴。
    理  由
一、上開犯罪事實業據被告於警詢、偵審均供認不諱，核與告訴
    人乙○○於審理時指證於上開期間有失竊現金情節相符，並
    有被告簽立之切結書、警方於警詢時依被告供述所製之坦承
    行竊時間及竊得金額一覽表、被告將竊得款項匯回印尼之印
    尼BNI CABANG SUBANG 銀行帳戶交易明細、現場照片等附卷
    可資佐證。事證明確，被告犯行堪以認定，應予依法論科。
二、核被告如附表所示各次所為，均係犯刑法第320 條第1 項之
    竊盜罪。其所犯上開十一次竊盜行為，均係犯意各別，行為
    互殊，應予分論併罰。爰審酌被告係外籍勞工、其素行、犯
    罪之動機、方法、對社會治安、告訴人所生危害、所獲不法
    利益及犯罪後坦承之態度等一切情狀，各量處如主文所示之
    刑，並均諭知易科罰金之折算標準。又本件被告犯罪後，中
    華民國九十六年罪犯減刑條例業已制定，經總統於96年7 月
    4 日公布，同年月16日生效施行，查本件被告如附表編號1
    至9 所示九次犯罪時間，均係在96年4 月24日以前，所犯上
    開竊盜等罪，雖係該條例第3 條第1 項第15款所列之罪，惟
    其上開宣告刑均未逾有期徒刑一年六月之刑，核諸中華民國
    九十六年罪犯減刑條例第2 條第1 項、第3 條等規定，悉合
    於減刑條件，依該條例第7 條規定，應於裁判時均減其宣告
    刑二分之一，並諭知易科罰金之折算標準，再就其如附表所
    示已減刑及不應減刑之各罪刑罰，定其應執行之刑，並諭知
    易科罰金之折算標準。
三、另公訴意旨雖謂被告除上開犯罪事實外，尚有於95年3 月間
    某日起至95年9 月間前，竊取甲○○、乙○○夫妻所有之新
    臺幣、美金、其他外幣，折合新臺幣約86萬1500元（原起訴
    竊取總額為100 萬元，扣除上開犯罪事實所認13萬8500元，
    餘86萬1500元），以及筋肉酸痛膏3 條、LA FA YE旅行袋1
    只、大陸上海華納時尚酒店拖鞋2 雙等物云云。然查，上開
    告訴人指訴被告竊取之86萬1500元現金及筋肉酸痛膏、旅行
    袋、拖鞋等物，均僅有告訴人片面之指述，且訊據被告均堅
    決否認有此部分竊盜犯行，上開現金部分，告訴人雖指稱有
    上述印尼銀行帳戶交易明細匯款資料可證，然被告亦辯稱該
    印尼銀行匯款資料，除其個人匯款外，尚有其他親友委託其
    匯款之款項，且僅憑該銀行交易明細匯款金額，亦無法確認
    何筆匯款即係被告所竊匯回之贓款，故亦難依上開印尼銀行
    帳戶交易明細資料，確認被告竊取款項之實際金額；另上開
    筋肉酸痛膏、旅行袋、拖鞋等部分，衡諸該酸痛膏現於臺北
    市區部分專賣東南亞外籍勞工日用品店，均可隨意購得，是
    被告辯稱該酸痛膏係其於臺北市區商店所購得等語，亦非不
    可採信，且告訴人亦僅指稱該酸痛膏係其於95年間在泰國所
    購，扣案之酸痛膏包裝係泰文等語，依此亦尚難確認於被告
    居住扣得之酸痛膏即係告訴人所有之物，至上述旅行袋（價
    值10歐元，約新臺幣400 元）、拖鞋（住宿酒店附贈之物）
    均非貴重之物，被告所辯上開旅行袋、拖鞋等物均係告訴人
    之前送予之物，衡情亦非不可採信，雖告訴人於本院審理時
    否認有贈與之情，然按告訴人之告訴，係以使被告受刑事訴
    追為目的，是其陳述是否與事實相符，仍應調查其他證據以
    資審認，從而亦難僅以告訴人之指述，遽認被告有竊取上開
    旅行袋、拖鞋之情。此外，此部分除告訴人之指述外，復查
    無其他積極證據足認被告確有竊盜之犯行，按認定犯罪事實
    所憑之證據，必須達於一般人均可得確信其為真實之程度，
    而無合理之懷疑存在時，始得據為被告有罪之認定，倘若犯
    罪事實之證明尚未達此一程度，仍有合理之懷疑存在，則應
    為被告有利之推定，仍不能遽為被告有罪之判斷，是本件此
    部分尚不能證明被告犯罪，自應另為無罪判決之諭知。
據上論斷，應依刑事訴訟法第299 第1 項前段、第301 條第1 項
，刑法第320 條第1 項、第41條第1 項前段、第51條第5 款、第
6 款，刑法施行法第1 條之1 ，中華民國九十六年罪犯減刑條例
第2 條第1 項第3 款、第7 條，判決如主文。
本案經檢察官靳開聖到庭執行職務
中　　華　　民　　國　　96　　年　　8 　　月　　17　　日
                     刑事第八庭   法  官  彭  全  曄
以上正本證明與原本無異
如不服本判決應於送達後10日內向本院提出上訴狀
                                  書記官  吳  詩  琳
中　　華　　民　　國　　96　　年　　8 　　月　　17　　日
附錄本案論罪科刑法條全文：
中華民國刑法第320條
（普通竊盜罪、竊佔罪）
意圖為自己或第三人不法之所有，而竊取他人之動產者，為竊盜
罪，處 5 年以下有期徒刑、拘役或 5 百元以下罰金。
意圖為自己或第三人不法之利益，而竊佔他人之不動產者，依前
項之規定處斷。
前二項之未遂犯罰之。
--------------------------------------------------
附表：
┌─┬────┬──────┬───────┬──────┬──────┬──────┬─────┐
│編│犯罪時間│ 犯 罪 地 點│ 犯 罪 行 為  │所 犯 法 條 │應 處 刑 罰 │減刑後刑罰  │備      註│
│號│        │            │              │            │            │            │          │
├─┼────┼──────┼───────┼──────┼──────┼──────┼─────┤
│01│95.9月間│上址林晟公司│徒手竊取甲○○│刑法第320 條│處拘役二十日│減為拘役十日│          │
│  │某日    │7 樓辦公室  │所有現金新臺幣│第1 項竊盜罪│，如易科罰金│，如易科罰金│          │
│  │        │            │2000元        │            │以新臺幣一千│以新臺幣一千│          │
│  │        │            │              │            │元折算一日。│元折算一日。│          │
├─┼────┼──────┼───────┼──────┼──────┼──────┼─────┤
│02│95.10 月│上址林晟公司│徒手竊取乙○○│刑法第320 條│處有期徒刑二│減為有期徒刑│          │
│  │間某日  │8 樓休息室  │所有現金新臺幣│第1 項竊盜罪│月，如易科罰│一月，如易科│          │
│  │        │            │20000元       │            │金以新臺幣一│罰金以新臺幣│          │
│  │        │            │              │            │千元折算一日│一千元折算一│          │
│  │        │            │              │            │。          │日。        │          │
├─┼────┼──────┼───────┼──────┼──────┼──────┼─────┤
│03│95.12 月│上址林晟公司│徒手竊取乙○○│刑法第320 條│處拘役三十日│減為拘役十五│          │
│  │間某日  │8 樓休息室  │所有之現金港幣│第1 項竊盜罪│，如易科罰金│日，如易科罰│          │
│  │        │            │1000元（約新臺│            │以新臺幣一千│金以新臺幣一│          │
│  │        │            │幣4100元）    │            │元折算一日。│千元折算一日│          │
│  │        │            │              │            │            │。          │          │
├─┼────┼──────┼───────┼──────┼──────┼──────┼─────┤
│04│95.12 月│上址林晟公司│徒手竊取乙○○│刑法第320 條│處拘役五十日│減為拘役二十│          │
│  │間某日  │8 樓休息室  │所有現金新臺幣│第1 項竊盜罪│，如易科罰金│五日，如易科│          │
│  │        │            │10000 元      │            │以新臺幣一千│罰金以新臺幣│          │
│  │        │            │              │            │元折算一日。│一千元折算一│          │
│  │        │            │              │            │            │日。        │          │
├─┼────┼──────┼───────┼──────┼──────┼──────┼─────┤
│05│96.1月間│上址林晟公司│徒手竊取甲○○│刑法第320 條│處拘役十日，│減為拘役五日│          │
│  │某日    │7 樓辦公室  │所有現金新臺幣│第1 項竊盜罪│如易科罰金以│，如易科罰金│          │
│  │        │            │500元         │            │新臺幣一千元│以新臺幣一千│          │
│  │        │            │              │            │折算一日。  │元折算一日。│          │
├─┼────┼──────┼───────┼──────┼──────┼──────┼─────┤
│06│96.2月間│上址林晟公司│徒手竊取甲○○│刑法第320 條│處有期徒刑三│減為有期徒刑│          │
│  │某日    │7 樓辦公室  │所有之現金美金│第1 項竊盜罪│月，如易科罰│一月又十五日│          │
│  │        │            │1000元（約新臺│            │金以新臺幣一│，如易科罰金│          │
│  │        │            │幣32000元）   │            │千元折算一日│以新臺幣一千│          │
│  │        │            │              │            │。          │元折算一日。│          │
├─┼────┼──────┼───────┼──────┼──────┼──────┼─────┤
│07│96.2月間│上址林晟公司│徒手竊取甲○○│刑法第320 條│處拘役三十日│減為拘役十五│          │
│  │某日    │7 樓辦公室  │所有現金新臺幣│第1 項竊盜罪│，如易科罰金│日，如易科罰│          │
│  │        │            │5000元        │            │以新臺幣一千│金以新臺幣一│          │
│  │        │            │              │            │元折算一日。│千元折算一日│          │
│  │        │            │              │            │            │。          │          │
├─┼────┼──────┼───────┼──────┼──────┼──────┼─────┤
│08│96.4月間│上址林晟公司│徒手竊取乙○○│刑法第320 條│處拘役三十日│減為拘役十五│          │
│  │某日    │8 樓休息室  │所有現金新臺幣│第1 項竊盜罪│，如易科罰金│日，如易科罰│          │
│  │        │            │5000元        │            │以新臺幣一千│金以新臺幣一│          │
│  │        │            │              │            │元折算一日。│千元折算一日│          │
│  │        │            │              │            │            │。          │          │
├─┼────┼──────┼───────┼──────┼──────┼──────┼─────┤
│09│96.4月間│上址林晟公司│徒手竊取乙○○│刑法第320 條│處有期徒刑三│減為有期徒刑│          │
│  │某日    │8 樓辦公室  │所有現金新臺幣│第1 項竊盜罪│月，如易科罰│一月又十五日│          │
│  │        │            │40000元       │            │金以新臺幣一│，如易科罰金│          │
│  │        │            │              │            │千元折算一日│以新臺幣一千│          │
│  │        │            │              │            │。          │元折算一日。│          │
├─┼────┼──────┼───────┼──────┼──────┼──────┼─────┤
│10│96.4.29 │上址林晟公司│徒手竊取甲○○│刑法第320 條│處有期徒刑二│不符減刑要件│          │
│  │        │7 樓辦公室  │所有之現金美金│第1 項竊盜罪│月，如易科罰│，不予減刑。│          │
│  │        │            │500 元（約新臺│            │金以新臺幣一│            │          │
│  │        │            │幣16400 元）、│            │千元折算一日│            │          │
│  │        │            │人民幣600 元（│            │。          │            │          │
│  │        │            │約新臺幣2500元│            │            │            │          │
│  │        │            │）            │            │            │            │          │
├─┼────┼──────┼───────┼──────┼──────┼──────┼─────┤
│11│96.4.30 │上址林晟公司│徒手竊取甲○○│刑法第320 條│處拘役二十日│不符減刑要件│          │
│  │        │7 樓辦公室  │所有現金新臺幣│第1 項竊盜罪│，如易科罰金│，不予減刑。│          │
│  │        │            │1000元        │            │以新臺幣一千│            │          │
│  │        │            │              │            │元折算一日。│            │          │
└─┴────┴──────┴───────┴──────┴──────┴──────┴─────┘
